【裁判字號】    98,審重訴,51
【裁判日期】    980319
【裁判案由】    確認債權存在
【裁判全文】
臺灣臺北地方法院民事判決            98年度審重訴字第51號
原      告  萬蕙企業有限公司
法定代理人  甲○○
訴訟代理人  羅惠民律師
被      告  泰誠營造股份有限公司
法定代理人  乙○○
訴訟代理人  魏妁瑩律師
            陳宇莉律師
上列當事人間請求確認債權存在事件，本院於民國98年3 月12日
言詞辯論終結，判決如下：
   主      文
原告之訴駁回。
訴訟費用由原告負擔。
   事實及理由
一原告起訴主張：
  (一)伊對訴外人允豪工程有限公司（下稱允豪公司）有新臺幣（
    下同）780 萬元之債權，並已取得執行名義。嗣伊聲請鈞院
    就允豪公司對被告之工程款債權為強制執行，經鈞院以北院
    隆97執宇字第91406 號執行命令，扣押允豪公司對被告之工
    程款債權。詎被告於收受前開執行命令後聲明異議，查被告
    對允豪公司確有給付工地管理費之債務存在，爰依強制執行
    法第120條第2項規定提起本件訴訟等語。
  (二)聲明為：請求確認允豪公司對被告之工程款債權於780 萬元
    之範圍內存在。
二被告則抗辯：
  (一)允豪公司向同案被告日商華大林組聯合營造股份有限公司（
    下稱大林組公司）承攬「台北車站特定專用區交九用地開發
    案新建工程」之「給排水設備工程」（下稱系爭工程），嗣
    允豪公司無法繼續施工，並由伊接續承接系爭工程，伊與允
    豪公司間並無承攬契約關係存在，故原告主張允豪公司對伊
    享有工程款債權，顯無理由等語。
  (二)聲明為：原告之訴駁回。
三得心證之理由：
  (一)按確認法律關係之訴，非原告有即受確認判決之法律上利益
    者，不得提起之，民事訴訟法第247 條前段定有明文。而該
    條所謂即受確認判決之法律上利益，係指因法律關係之存否
    不明確，致原告在私法上之地位有受侵害之危險，而此項危
    險得以對於被告之確認判決除去之者而言（最高法院42年台
    上字第1031號判例參照）。允豪公司對被告是否有工程款債
    權存在，攸關原告對允豪公司之工程款債權是否得以保全，
    原告對此即有請求確認之法律上利益，其提起確認之訴，於
    法即無不合。
  (二)惟原告主張允豪公司對被告有工程款債權存在，為被告所否
    認，並以前開情詞置辯。原告則坦認：被告對允豪公司雖有
    給付工地管理費之債務，惟並無給付工程款之債務存在（見
    本院卷第50頁背面）。準此，允豪公司與被告間並無承攬契
    約存在，且允豪公司對被告並無請求給付工程款之債權甚明
    。從而，原告訴請確認允豪公司對被告之工程款債權於新臺
    幣780 萬元之範圍內存在，即與事實不符，自無理由，應予
    駁回。
  (三)本件事證已明，兩造其餘主張及舉證，核與判決結果無影響
    ，爰不再一一論列，併予敘明。
四訴訟費用負擔之依據：民事訴訟法第78條。
中    華    民    國    98    年    3     月    19    日
                  民事第六庭    法  官  陳婷玉
以上正本係照原本作成
如對本判決上訴，須於判決送達後20日內向本院提出上訴狀
中    華    民    國    98    年    3     月    19    日
                                書記官  曾靖雯


司法院資訊處製作；財團法人民間司法改革基金會備份。
